【裁判字號】    98,審易,2604
【裁判日期】    981124
【裁判案由】    竊盜
【裁判全文】
臺灣高雄地方法院刑事判決            98年度審易字第2604號
公  訴  人  臺灣高雄地方法院檢察署檢察官
被      告  乙○○
                    （現在臺灣高雄看守所附設勒戒所執行中
上列被告因竊盜案件，經檢察官提起公訴（98年度偵字第25945
號），嗣因被告就被訴事實為有罪之陳述，本院依簡式審判程序
審理，判決如下：
    主  文
乙○○犯竊盜罪，累犯，處有期徒刑月，如易科罰金，以新臺
幣壹仟元折算壹日。
    事實及理由
一、本件被告乙○○所犯為死刑、無期徒刑、最輕本刑為3 年以
    上有期徒刑以外之罪，其於準備程序進行中，就被訴事實為
    有罪之陳述，經本院告知簡式審判程序之旨，並聽取檢察官
    及被告之意見後，裁定進行簡式審判程序。
二、本件犯罪事實及證據，除證據部分補充被告於本院審理中之
    自白外，餘均引用檢察官起訴書之記載（如附件）。
三、核被告所為，係犯刑法第320 條第1 項竊盜罪。被告有如前
    開犯罪科刑及執行紀錄，此有臺灣高等法院被告前案紀錄表
    1 份在卷可稽，其前受徒刑之執行完畢後，5 年以內故意再
    犯本件有期徒刑以上之罪，為累犯，應依刑法第47條第1 項
    規定，加重其刑。爰審酌被告年值青壯，身心健全，不思循
    正當工作以謀資費，竟竊取他人財物，價值觀念偏差，應予
    導正；惟所竊物品價值約新臺幣2,150 元，金額非鉅，且已
    發還被害人，有贓物認領保管單1 紙附卷可參，犯後坦承犯
    行，犯後態度尚可等一切情狀，量處如主文所示之刑及諭知
    易科罰金之折算標準。
據上論斷，應依刑事訴訟法第273 之1 第1 項、第299 條第1 項
前段、第310 條之2 、第454 條第2 項，刑法第320 條第1 項、
第47條第1 項、第41條第1 項前段，刑法施行法第1 條之1 ，判
決如主文。
本案經檢察官甲○○到庭執行職務。
中    華    民    國    98    年    11    月    24    日
                   刑事第十庭    法  官   顏銀秋
以上正本證明與原本無異。
如不服本判決應於收受本判決後10日內向本院提出上訴書狀，並
應敘述具體理由，如未敘述上訴理由者，應於上訴期間屆滿後20
日內補提理由書狀於本院（均須按他造當事人之人數附繕本）「
切勿逕送上級法院」。
中    華    民    國    98    年    11    月    24    日
                                  書記官   林豐富
附錄論罪科刑法條：
刑法第320條第1 項
意圖為自己或第三人不法之所有，而竊取他人之動產者，為竊盜
罪，處5 年以下有期徒刑、拘役或5 百元以下罰金。
附件：98年度偵字第25945號起訴書
臺灣高雄地方法院檢察署檢察官起訴書
                                     98年度偵字第25945號
    被      告  乙○○  男  26歲（民國○○年○月○○日生）
                        住高雄縣大社鄉○○村○○街23號
                        國民身分證統一編號：Ｚ000000000號
上列被告因竊盜案件，已經偵查終結，認應提起公訴，茲將犯罪
事實及證據並所犯法條分敘如下：
        犯罪事實
一、乙○○前因詐欺案件，經臺灣高雄地方法院以95年度簡字第
    5170 號判處有期徒刑5月確定，於民國96年1月3日易科罰金
    執行完畢。詎其仍不知悔改，竟意圖為自己不法之所有，於
    98年8月29日下午騎乘車牌號碼OOY-380號重型機車，於同日
    16時許，行經丙○○位於高雄縣仁武鄉○○路4 之13號工廠
    時，見放置於工廠大門外之鋁窗1 只及框架3只(約值新台幣
    『下同』2150元)無人看守之際，下車竊得該鋁窗1只及框架
    3 只後，立即置於騎乘重型機車腳踏板上逃逸，嗣經丙○○
    發現後立即在後追躡，於98 年8月29日16時15分許，在高雄
    縣仁武鄉○○路前，攔下乙○○所騎乘機車並報警處理，為
    警當場扣得上開竊得之鋁窗1只及框架3只，始悉上情。
二、案經丙○○訴由高雄縣政府警察局仁武分局報告偵辦。
        證據並所犯法條
一、訊據被告乙○○固坦承於上揭時、地持有上開鋁窗1 只及框
    架3 只之情，惟矢口否認有何上揭竊盜之犯行，辯稱：我以
    為鋁窗1只及框架3只是沒有人的，才想要拿回家云云。經查
    ，證人即被害人丙○○於警詢時證稱：我發現被告有我工廠
    鋁窗及框架後，立即開車在後追捕等語，有98 年8月29日警
    詢筆錄在卷可佐，是被告將被害人鋁窗及框架載走後，立即
    遭被害人丙○○在後追躡，是被告顯不可能不知悉所載鋁窗
    及框架係他人之物，被告上開所辯，顯不足採。況被告乙○
    ○亦無何證據足認其有辨別事理之困難，既知前開工廠係他
    人所有，應可得知門口前之鋁窗及框架係他人之物品，卻仍
    執意載走，益證被告確有竊盜之犯意。此外，復有證人即被
    害人丙○○、證人即出售鋁窗及框架予丙○○之人陳宗佑於
    警詢時之證述、扣押筆錄、扣押物品目錄表、贓物認領保管
    單、照片6 張在卷可資佐證，被告竊盜犯嫌，洵堪認定。
二、核被告乙○○所為係犯刑法第320條第1項之竊盜罪嫌。又被
    告於受有期徒刑執行完畢後，5 年內故意再犯有期徒刑以上
    之罪，為累犯，請依刑法第47條第1項之規定加重其刑。
三、依刑事訴訟法第251條第1項提起公訴。
    此  致
臺灣高雄地方法院
中    華    民    國    98    年    9     月    22    日
                              檢  察  官  丁   ○   ○
上正本證明與原本無異
中    華    民    國    98    年    10    月    7     日
                              書  記  官  莊   慧   珠
所犯法條：中華民國刑法第320條（普通竊盜罪、竊佔罪）
意圖為自己或第三人不法之所有，而竊取他人之動產者，為竊盜
罪，處 5 年以下有期徒刑、拘役或 5 百元以下罰金。
意圖為自己或第三人不法之利益，而竊佔他人之不動產者，依前
項之規定處斷。
前二項之未遂犯罰之。


司法院資訊處製作；財團法人民間司法改革基金會備份。
